臺灣臺北地方法院民事判決　　　　　　　96年度訴字第3574號
原　　　告　合作金庫商業銀行股份有限公司
法定代理人　丙○○
訴訟代理人　甲○○
　　　　　　乙○○
　　　　　　蔡海關
被　　　告　丁○○
上列當事人間清償借款事件，本院於民國九十六年六月十二日言
詞辯論終結，判決如下：
    主    文
被告應給付原告新台幣捌拾萬肆仟玖佰陸拾元，及自民國九十
五年八月二十二日起至清償日，按年息百分之三點一四計算之利
息，並自民國九十五年九月二十三日起至清償日止，逾期六個月
以內者，按上開利率百分之十，超過六個月以上者，按上開利率
百分之二十計算之違約金。
訴訟費用由被告負擔。
    事    實
甲、原告方面：
一、聲明：如主文所示。
二、陳述略稱：
  (一)緣訴外人黃明奎邀同被告丁○○為連帶保證人，於民國（下
    同）九十三年七月二十二日與原告簽立借據，並借款新台幣
    （下同）一百十萬元，約定借款期限自九十三年七月二十二
    日起至一百年七月二十二日止，分八十四期，按月於二十二
    日平均攤還本息；利息按原告銀行定儲指數利率加碼年息百
    分之一點一機動計算（目前為年息百分之三點一四）；另約
    定遲延清償時，除依上開約定利率計息外，逾期清償在六個
    月以內者，按上開利率百分之十，超過六個月者，按上開利
    率百分之二十計付違約金。
  (二)詎料黃明奎對該筆借款，除繳付本金十九萬五千零三十七元
    外，僅繳息至九十五年八月二十二日止，依借據其他約定事
    項第五條第一項第一款之約定，全部債務視為到期，尚欠本
    金八十萬四千九百六十三元及如主文第一項所示之利息、違
    約金，被告丁○○為連帶保證人，自應負連帶償還責任。爰
    依消費借貸及連帶保證之法律關係，請求被告負清償責任。
三、證據：提出放款帳務資料查詢單一份、定儲指數利率與基準
    利率後牌告利率變動表一份、借據影本一份、定儲指數利率
    變動表一份及戶籍謄本一份為證。
乙、被告方面：
一、聲明：(一)原告之訴駁回；(二)訴訟費用由原告負擔。
二、陳述略稱：被告係連帶保證人，與黃明奎同時向原告貸款，
    被告如幫黃明奎清償，則被告自身的貸款將發生問題，被告
    與黃明奎聯絡，其願與原告協商。
三、證據：無。
    理    由
一、程序方面：本件依原告所提借據其他約定事項第十四條之約
    定：「甲方對乙方所負之各宗債務，合意以台灣台北地方法
    院為第一審管轄法院。」，故本院對本事件具有管轄權，合
    先敘明。
二、本件原告主張之事實，已據其提出放款帳務資料查詢單一份
    、定儲指數利率與基準利率後牌告利率變動表一份、借據影
    本一份、定儲指數利率變動表一份及戶籍謄本一份為證，並
    經核對相關證物原本無訛，復為被告所不否認，堪認原告主
    張為真實。
三、從而，原告本於消費借貸及連帶保證之法律關係，請求被告
    給付八十萬四千九百六十三元及如主文第一項所示之利息、
    違約金，為有理由，應予准許。
四、據上論結，本件原告之訴為有理由，依民事訴訟法第七十八
    條，判決如主文。
中　　華　　民　　國　　96　　年　　 6　　月　　26　　日
                民事第一庭    法    　官　文衍正
以上正本係照原本作成
如對本判決上訴，須於判決送達後20日內向本院提出上訴狀
中　　華　　民　　國　　96　　年　　 6　　月　　26　　日
                  　　　　　　法院書記官　周其祥
